臺灣彰化地方法院刑事判決　　　　　　　　　　　　　九十三年度訴字第四三五號
　　公　訴　人　臺灣彰化地方法院檢察署檢察官
　　被　　　告　甲○○
右列被告因違反毒品危害防制條例案件，經檢察官提起公訴（九十二年度毒偵字第二
三０三號），及移
程序中就被訴及移
，判決如左：
    主  文
甲○○連續施用第一級毒品，處有期徒刑捌月。
扣案之第一級毒品海洛因貳包（共淨重零點零玖公克）沒收銷燬之、注射針筒壹支沒
收。
    事  實
一、甲○○前於民國九十年間，因施用毒品案件，經裁定送觀察、勒戒後，認無繼續
    施用毒品之傾向，於九十年七月十三日釋放後，由臺灣彰化地方法院檢察署檢察
    官於同年八月九日，以九十年度毒偵字第二七四五、三三五八號為不起訴處分確
    定。詎其仍不知悔改，於前開觀察、勒戒處分執行完畢釋放後，五年內再基於施
    用第一級毒品海洛因之概括犯意，自九十二年六月間某日起至九十三年二月二十
    五日上午九時許止，在其位於彰化縣田中鎮○○里○○路○段一八八巷三十號住
    處，以將海洛因摻水再以針筒注射之方式，施用第一級毒品海洛因多次，施用時
    間不固定。嗣於九十二年八月二十九日十八時二十分許，警方搜索彰化縣田中鎮
    ○○里○○路三十五巷八號時因同時在場，當場在其皮包內扣得其所有之第一級
    毒品海洛因一包（淨重０．０三公克）及施用工具注射針筒一支。又甲○○經本
    院於九十二年九月二十九日以九十二年度毒聲字第一九四九號裁定送臺灣彰化看
    守所附設勒戒處所施以觀察、勒戒，於九十三年二月二十五日入所接受觀察、勒
    戒處分時，經臺灣彰化看守所附設勒戒處分採尿送驗，其尿液呈鴉片類陽性反應
    。又甲○○經施以觀察、勒戒後，未能戒除毒癮，認有繼續施用毒品之傾向，且
    於九十三年三月十七日釋放後，又賡續前揭施用第一及毒品之概括犯意，自九十
    三年四月初起至同年月九日止，以前開方式，於上址住處，連續施用第一及毒品
    海洛因多次，嗣於同年月十二日十六時十分許，為警於其上址住處前查獲，並扣
    得其所有之第一級毒品海洛因一包（淨重０．０六公克）。
二、案經彰化縣警察局鹿港分局報請臺灣彰化地方法院檢察署檢察官偵查起訴及移送
    併案審理。
    理  由
一、右開事實，業據被告甲○○於本院審理時坦承不諱，且被告於九十二年八月二十
    九日、九十三年四月十二日為警查獲後採集之尿液，暨九十三年二月二十五日入
    彰化看守所附設勒戒處所接受觀察、勒戒處分時，經該所採集之尿液，送彰化縣
    衛生局或詮昕科技股份有限公司檢驗結果，確呈嗎啡或鴉片類陽性反應，此有彰
    化縣衛生局九十二年九月八日、九十三年四月十九日分別出具之煙毒尿液檢驗成
    績書各一紙，及彰化看守所檢體採收紀錄表、詮昕科技股份有限公司九十三年二
    月二十七日出具之濫用藥物尿液檢驗報告等附卷可稽，並有被告所有之第一級毒
    品海洛因二包及注射針筒一支扣案可資佐證，而上開毒品，經送請法務部調查局
    鑑定結果，確屬第一級毒品海洛因無訛（分別淨重０．０三及０．０六公克），
    亦有該局先後出具之鑑定通知書各一紙在卷可憑，被告自白核與事實相符。又被
    告前於九十年間，因施用毒品案件，經裁定送觀察、勒戒後，認無繼續施用毒品
    之傾向，於九十年七月十三日釋放後，由臺灣彰化地方法院檢察署檢察官於同年
    八月九日，以九十年度毒偵字第二七四五、三三五八號為不起訴處分確定乙情，
    有前開不起訴處分書、臺灣彰化地方法院檢察署刑案資料查註紀錄表及臺灣高等
    法院被告全國前案紀錄表各一份附卷可據，被告於上述觀察、勒戒處分執行完畢
    釋放後，五年內再施用第一級毒品，本件事證明確，被告右揭犯行，洵堪認定，
    應予依法論科。
二、核被告所為，係犯毒品危害防制條例第十條第一項之施用第一級毒品罪。被告於
    施用前後持有第一級毒品海洛因之低度行為，應為施用之高度行為所吸收，不另
    論罪。被告先後多次施用犯行，時間緊接，顯係基於概括之犯意，觸犯構成要件
    相同之罪名，應依連續犯論以一罪，並加重其刑。又被告自九十二年六月間某日
    起至同年八月二十四日某時之該次施用前，及九十二年八月二十九日之後至九十
    三年四月九日止連續施用第一級毒品海洛因之犯行（含臺灣彰化地方法院檢察署
　　九十三年度毒偵字第一０七七號移送併案審理部分），雖未經起訴，然因此部分
　　與業經起訴部分具連續犯之裁判上一罪關係，為起訴效力所及，基於審判不可分
　　，本院自得一併審理。至被告於前述施用第一級毒品期間之九十三年二月二十五
　　日迄同年三月十六日間，固曾進入臺灣彰化看守所附設勒戒處所接受觀察、勒戒
　　處分，然查被告接受觀察、勒戒處分後，經判斷其對施用第一級毒品並無戒治動
　　機，認有繼續施用毒品之傾向，此有臺灣彰化看守所九十三年三月十五日以彰所
　　戒字第０九三０八０００一二一號函送之有無繼續施用毒品傾向證明書在卷可按
　　，且觀諸被告出所未幾，即於九十三年四月初又再度施用第一級毒品，足認被告
　　於接受觀察勒戒處分釋放後之九十三年四月初起同年月九日止施用第一級毒品之
　　多次犯行，與接受觀察、勒戒處分前之施用犯行，應係基於同一概括犯意所為，
　　本院亦應一併審究，附此敘明。爰審酌被告犯罪之動機、目的、施用毒品係自戕
　　身心，且曾因施用毒品而送觀察、勒戒，猶不知悔改，竟又再度施用第一級毒品
　　，顯乏禁絕毒害之決心暨其犯後坦承犯行等一切情狀，量處如主文所示之刑，以
　　示懲儆。扣案之海洛因二包（共淨重０．０九公克），為屬毒品，應依毒品危害
　　防制條例第十八條第一項前段沒收銷燬之；另扣案之注射針筒一支，則係被告所
　　有並供其施用海洛因所用之物，業據被告供明在卷，亦併為沒收之宣告。
據上論斷，應依刑事訴訟法第二百七十三條之一第一項、第二百九十九條第一項前段
，毒品危害防制條例第十條第一項、第十八條第一項前段，刑法第十一條前段、第五
十六條、第三十八條第一項第二款，判決如主文。
本案經檢察官賴志盛到庭執行職務。
中　　　華　　　民　　　國　　　九十三　　　年　　　六　　月　　十四　　日
                                臺灣彰化地方法院刑事第二庭
                                    法      官  王義閔
右正本證明與原本無異。
如不服本判決，應於判決送達後十日內，向本院提出上訴狀( 須附繕本 )。
                                      法院書記官  詹國立
中　　　華　　　民　　　國　　　九十三　　　年　　　六　　月　　十四　　日
